臺灣桃園地方法院刑事判決
111年度審交易字第392號
公  訴  人  臺灣桃園地方檢察署檢察官 
被      告  王駿騰  


上列被告因公共危險案件，經檢察官提起公訴（111年度偵字第2
792號），被告於本院準備程序中，就被訴事實為有罪之陳述，
經本院告知簡式審判程序意旨，並聽取當事人之意見後，裁定改
依簡式審判程序審理，判決如下：
    主  文
王駿騰犯不能安全駕駛動力交通工具罪，處有期徒刑陸月，併科
罰金新臺幣伍萬元，有期徒刑如易科罰金，罰金如易服勞役均以
新臺幣壹仟元折算壹日。
    事實及理由
一、本件犯罪事實及證據，除證據部分補充「被告王駿騰於本院
    準備程序及審理時之自白」外，其餘均與臺灣桃園地方檢察
    署檢察官起訴書之記載相同，茲引用如附件。
二、論罪科刑
　㈠被告王駿騰行為後，刑法第185條之3第1項規定業於民國111
    年1月28日修正公布，並於同年月30日生效施行，此次修正
    並無更動本項各款規定，而就法定刑部分，修正前係規定「
    2年以下有期徒刑，得併科20萬元以下罰金」，修正後則規
    定為「3年以下有期徒刑，得併科30萬元以下罰金」。是比
    較新舊法之結果，修正後規定之法定刑既經提高，對被告並
    非有利，依刑法第2條第1項前段規定，自應適用被告行為時
    即修正前刑法第185條之3第1項第1款之規定處斷。　
  ㈡核被告王駿騰所為，係犯修正前刑法第185 條之3 第1 項第1
    款之不能安全駕駛動力交通工具罪。
　㈢被告前於①106年間因公共危險案件，經本院以106年度審交易
    字第285號判決判處有期徒刑7月確定；又於②107年間因公共
    危險案件，經本院以107年度審交易字第671號判決判處有期
    徒刑10月確定；復於③同年間因公共危險案件，經本院以107
    年度審交簡字第350號判決判處有期徒刑6月確定；續於④同
    年間因公共危險案件，經本院以107年度審交易字第995號判
    決判處有期徒刑1年確定。上開①至④案件嗣經本院以109年度
    聲字第658號裁定合併定應執行有期徒刑2年5月確定，入監
    執行後，於109年8月18日假釋出監，所餘刑期併付保護管束
    ，迄於110年3月16日保護管束期滿，假釋未經撤銷，其未執
    行之刑，以已執行論而視為執行完畢之紀錄，業經檢察官當
    庭所指被告之臺灣高等法院被告前案紀錄表在案，且為被告
    所坦承(見本院卷第48頁)，可認被告係於前案執行完畢5年
    內，故意再犯本案有期徒刑以上之罪，已合於刑法第47條第
    1 項所規定累犯之要件；檢察官並主張被告所犯均為同質性
    之犯罪，請本院依累犯之規定加重其刑。審酌被告前案所犯
    公共危險罪之保護法益與罪質類型與本案所為相同，足見被
    告未因前案之執行完畢而有所警惕，且被告自97年以來，已
    有8次（不含本次）酒後駕車經法院判刑之紀錄，堪認被告
    主觀上有犯本罪之特別惡性或對刑罰之反應力薄弱等教化上
    之特殊原因，而有透過累犯加重之制度以達特別預防之目的
    ，參照司法院大法官會議釋字第775 號解釋意旨，依本案犯
    罪情節，並無應量處法定最低刑度之情形，即使依累犯規定
    加重其法定最低本刑，亦不致使行為人所承受之刑罰超過其
    所應負擔之罪責，是加重最低法定本刑規定，與罪刑相當原
    則尚無不符，爰依刑法第47條第1 項規定加重其刑。
　㈣爰以行為人之責任為基礎，審酌被告前已有酒後駕車經法院
    判刑之記錄（然前開構成累犯之前案紀錄部分，則不予重覆
    評價），足見被告明知酒精成分對人之意識控制能力具有不
    良影響，飲酒後會導致對週遭事物之辨識及反應能力較平常
    狀況薄弱，因而酒後駕車在道路上行駛，對往來之公眾及駕
    駛人自身皆具有高度危險性，詎其仍心存僥倖猶無照騎乘普
    通重型機車上路，置往來用路者生命、身體及財產安全於危
    殆，所為應予非難。惟念被告坦承犯行，態度尚可，兼衡其
    犯罪動機、目的、手段、於本院審理中自述之從事臨時工、
    尚有父親及姪兒待其扶養之家庭生活經濟狀況，以及其所駕
    駛動力交通工具種類以及查獲時吐氣酒精濃度為每公升0.91
    毫克之違反義務程度等一切情況，量處如主文所示之刑，並
    諭知有期徒刑如易科罰金、罰金如易服勞役之折算標準。
據上論斷，應依刑事訴訟法第273條之1第1項、第299條第1項前
段、第310條之2、第454條第2項，判決如主文。
本案經檢察官劉哲鯤提起公訴，檢察官施韋銘到庭執行職務。
中    華    民    國   111    年    12    月     1    日
                  刑事審查庭  法  官   李敬之
以上正本證明與原本無異。　　　　　　　　　
如不服本判決應於收受判決後20日內向本院提出上訴書狀，並應
敘述具體理由。其未敘述上訴理由者，應於上訴期間屆滿後20日
內向本院補提理由書(均須按他造當事人之人數附繕本)「切勿逕
送上級法院」。 
　　　　　　　　　　          書記官  陳俐蓉
中　　華　　民　　國　　111 　年　　12　　月　　2 　　日
修正前中華民國刑法第185條之3
駕駛動力交通工具而有下列情形之一者，處 2 年以下有期徒刑
，得併科 20 萬元以下罰金：
一、吐氣所含酒精濃度達每公升零點二五毫克或血液中酒精濃度
    達百分之零點零五以上。
二、有前款以外之其他情事足認服用酒類或其他相類之物，致不
    能安全駕駛。
三、服用毒品、麻醉藥品或其他相類之物，致不能安全駕駛。
因而致人於死者，處 3 年以上 10 年以下有期徒刑；致重傷者
，處 1 年以上 7 年以下有期徒刑。
曾犯本條或陸海空軍刑法第 54 條之罪，經有罪判決確定或經緩
起訴處分確定，於五年內再犯第 1 項之罪因而致人於死者，處
無期徒刑或 5 年以上有期徒刑；致重傷者，處 3 年以上 10 年
以下有期徒刑。
附件：
臺灣桃園地方檢察署檢察官起訴書
                                   111年度偵字第2792號
　　被　　　告　王駿騰
上列被告因公共危險案件，業經偵查終結，認應提起公訴，茲將
犯罪事實及證據並所犯法條分敘如下：　
　　　　犯罪事實
一、王駿騰前因公共危險案件，分別經臺灣桃園地方法院判決有
    期徒刑10月、1年、7月、6月確定，並經臺灣桃園地方法院
    以109年聲字第658號裁定上開案件合併執行有期徒刑2年5月
    ，於民國109年8月18日縮短刑期假釋出監付保護管束，110
    年3月16日保護管束期滿假釋未經撤銷，視為執行完畢。詎
    其猶不知悔改，自110年9月10日凌晨0時許起至同日凌晨2時
    許止，在桃園市○○區○○0街00號3樓住處內飲用高粱酒，明知
    吐氣所含酒精濃度達每公升0.25毫克以上不得駕駛動力交通
    工具，仍基於酒後駕駛動力交通工具之犯意，於同日上午11
    許，自該處騎乘車牌號碼000-000號普通重型機車離去，欲
    前往他處。嗣於同日上午11時40分許，行經桃園市○○區○○0
    街000號前，為警攔檢盤查，並於同日上午11時54分許，測
    得吐氣所含酒精濃度達每公升0.91毫克。
二、案經桃園市政府警察局桃園分局報告偵辦。
　　　　證據並所犯法條
一、上揭犯罪事實，業據被告王駿騰於警詢及偵訊中坦承不諱，
    復有酒精測定紀錄表、桃園市政府警察局舉發違反道路交通
    管理事件通知單各1份在卷可稽，被告犯嫌堪以認定。
二、核被告所為，係犯刑法第185條之3第1項第1款之公共危險罪
    嫌。又查被告前有如犯罪事實欄所載之論罪科刑及執行情形
    ，有本署刑案資料查註紀錄表1份附卷可憑，其於徒刑執行
    完畢5年內，故意再犯本件有期徒刑以上之罪，為累犯，請
    參照司法院大法官解釋釋字第775號解釋意旨及刑法第47條
    之規定，審酌依累犯之規定加重其刑。又請審酌現今社會酒
    後駕車所衍生之交通事故或悲劇層出不窮，被告於近5年期
    間即已有4次酒後駕駛紀錄，有本署刑案資料查註紀錄表1份
    附卷可憑，猶未能深刻體認酒後駕駛對於用路人及道路安全
    之風險，足見如不處以重刑，被告恐將依然故我，請予以從
    重量刑，以儆效尤。
三、依刑事訴訟法第251條第1項提起公訴。
　　此　  致
臺灣桃園地方法院
中　　華　　民　　國　 111　　年　　2 　　月　　12　　日
                              檢察官　劉  哲  鯤
本件正本證明與原本無異
中　　華　　民　　國　 111　　年　　6 　　月　　29　　日
                              書記官  林  敬  展